臺灣士林地方法院刑事判決　　　　　 100年度審交訴字第30號
公　訴　人　臺灣士林地方法院檢察署檢察官
被　　　告　郭世詮
選任辯護人　林智群　律師
上列被告因業務過失致死案件，經檢察官提起公訴（100 年度偵
字第3575號、第4682號），被告於準備程序中就被訴事實為有罪
之陳述，本院合議庭裁定由受命法官獨任改依簡式審判程序審理
，並判決如下：
    主  文
郭世詮從事業務之人，因業務上之過失致人於死，處有期徒刑捌
月。緩刑貳年，並應給付告訴人何雅雯新臺幣貳佰捌拾萬元，給
付方式為：於民國101 年1 月15日前、101 年3 月20日前，分別
匯款支付新臺幣伍拾萬元及新臺幣貳佰參拾萬元至告訴人何雅雯
指定之金融機關帳戶。
    事  實
一、郭世詮係靠行於臺灣大車隊股份有限公司之計程車司機，平
    日以駕駛營業用小客車載送乘客為業，係從事駕駛業務之人
    ，其於民國100 年3 月5 日下午3 時25分許，駕駛彰城交通
    有限公司所有車牌號碼297-C7號營業用小客車，沿臺北市內
    湖區○○○路○ 段由東往西方向行駛，途經該路段19巷時，
    欲自該巷口迴轉至對向車道接客，本應注意車前狀況，隨時
    採取必要之安全措施，且汽車行駛至交岔路口左轉彎時，應
    距交岔路口30公尺前顯示方向燈或手勢，換入內側車道或左
    轉車道，行至交岔路口中心處左轉，並不得占用來車道搶先
    左轉，而依當時情形，天氣晴朗、日間有自然光線、路面乾
    燥、無缺陷及障礙物，且視距良好，並無不能注意之情事，
    竟疏未注意及此而貿然逕行迴轉，適有陳志岳騎駛車牌號碼
    932-DCD 號重型機車自該車道沿同一方向行駛，陳志岳見狀
    煞車不及，機車車頭撞擊郭世詮所駕駛上開營業用小客車之
    左前側車身而人車倒地，詎郭世詮遭撞擊後，本應注意並立
    即停車，且依當時情況，亦無不能注意之情事，卻因車輛新
    購，對車況不熟，一時慌張，誤將車輛排檔桿打為倒車檔，
    致該營業用小客車因此倒退，再次輾過倒臥在地上之陳志岳
    胸部，使陳志岳受有胸部挫傷併內出血之傷害，經送往國防
    大學國防醫學院三軍總醫院急救前之途中，因傷重引發出血
    性休克而於100 年3 月5 日下午5 時40分不治死亡。郭世詮
    肇事後，於據報到場處理之臺北市政府警察局內湖分局交通
    分隊警員蕭文隆發覺前，主動陳述肇事經過而自首業務過失
    致死犯罪，並接受裁判。
二、案經被害人陳志岳之妻何雅雯訴由臺北市政府警察局內湖分
    局報請臺灣士林地方法院檢察署檢察官偵查起訴。
    理  由
一、本件係經被告郭世詮於本院當庭表示認罪，而以簡式審判程
    序加以審理，有本院100 年12月6 日準備程序筆錄及審判筆
    錄附卷足憑，則依據刑事訴訟法第273 條之2 、第159 條第
    2 項之規定，不適用傳聞法則有關限制證據能力之相關規定
    ，合先敘明。
二、上開犯罪事實，有以下證據可證：
  (一)被告郭世詮之自白；
  (二)告訴人何雅雯於警詢、偵查中之指述；
  (三)臺北市政府警察局內湖分局交通分隊交通事故談話紀錄表2
    份、補充資料表1 份；
  (四)道路交通事故現場圖1 份；
  (五)車損及現場照片8 張；
  (六)行車紀錄器錄影畫面翻拍照片7 張；
  (七)行車紀錄器錄影光碟1 片；
  (八)臺灣士林地方法院檢察署檢察官相驗筆錄1 份；
  (九)臺灣士林地方法院檢察署相驗屍體證明書、檢驗報告書各1
    份；
  (十)相驗照片3 張；
  (十一)臺北市交通事件裁決所100 年8 月2 日北市裁鑑字第100370
    87700 號函所附臺北市車輛行車事故鑑定委員會鑑定意見書
    1 份；
  (十二)臺北市政府交通局100 年11月17日北市交安字第1003145050
    0 號函所附臺北市車輛行車事故鑑定覆議委員會鑑定覆議意
    見書1 份。
三、按汽車行駛時，駕駛人應注意車前狀況，隨時採取必要之安
    全措施，且汽車行駛至交岔路口左轉彎時，應距交岔路口30
    公尺前顯示方向燈或手勢，換入內側車道或左轉車道，行至
    交岔路口中心處左轉，並不得占用來車道搶先左轉，道路交
    通安全規則第94條第3 項、第102 條第1 項第5 款分別定有
    明文。又依上開偵查卷附現場照片及行車紀錄器畫面翻拍照
    片以觀，案發當時天氣晴朗、日間有自然光線、路面乾燥、
    無缺陷及障礙物，且視距良好，並無不能注意之情形。本件
    被告係領有職業駕駛執照之人，對上開規定應知之甚詳，竟
    疏未注意車前狀況及遵守前揭交通規則，貿然逕行迴轉以致
    肇事，又其於遭被害人機車撞擊後，未注意立即停車，反而
    因對車況不熟，一時慌張，誤將車輛排檔桿打為倒車檔，使
    其所駕駛之營業用小客車因此倒退而再次輾壓過被害人胸部
    ，致被害人因而死亡，其有過失甚明。從而，本件被告業務
    上之過失與被害人死亡間具有相當因果關係，堪予認定。
四、核被告郭世詮所為，係犯刑法第276 條第2 項之業務過失致
    死罪。被告於肇事後，於據報到場處理之臺北市政府警察局
    內湖分局交通分隊警員蕭文隆發覺前，主動坦承肇事經過並
    接受裁判，有北市○○○○○道路交通事故肇事人自首情形
    紀錄表1 份在卷可佐（參見100 年度偵字第3575號偵查卷第
    39頁），符合自首之要件，乃依刑法第62條前段之規定減輕
    其刑。爰審酌被告以駕駛營業用小客車載送乘客為業，未盡
    其應注意之高度義務而過失致人於死，過失之程度非輕，惟
    其犯後已坦承犯行，並於本院審理中當庭與告訴人即被害人
    陳志岳之妻何雅雯達成調解，表示願意以分期支付之方式賠
    償告訴人何雅雯新臺幣（下同）440 萬元（含強制責任險16
    0 萬元，已先行支付，尚餘280 萬元未給付），有本院100
    年12月6 日審判筆錄、調解紀錄表及公務電話紀錄各1 份附
    卷可考（參見本院卷第75頁至第79頁、第81頁），堪認犯後
    態度良好，顯有悔意，兼衡被告之品行、智識程度、家庭生
    活經濟狀況等一切情狀，量處如主文所示之刑，以示懲儆。
五、末查，被告前未曾因故意犯罪受有期徒刑以上刑之宣告，有
    臺灣高等法院被告前案紀錄表1 份附卷可佐，其因一時疏失
    ，偶罹刑典，且事後已坦承犯行，並與告訴人即被害人陳志
    岳之妻何雅雯達成調解，表示願意以分期支付之方式賠償告
    訴人所受之損害，已如前述，告訴人亦於本院審理中當庭表
    示願意給予被告自新之機會，本院衡酌上情，認被告經此偵
    審程序及科刑教訓後，應當知所警惕，信無再犯之虞，前開
    所宣告之刑以暫不執行為適當，爰依刑法第74條第1 項第1
    款之規定，併予宣告緩刑如主文所示之期間，以啟自新，並
    依被告與告訴人調解之內容及被告之意願，命被告應依如主
    文所載之期限、方式，給付告訴人何雅雯如主文所載之金額
    。又此部分乃緩刑宣告附帶之條件，依刑法第74條第4 項規
    定，上開條件內容得為民事強制執行名義，且依刑法第75條
    之1 第1 項第4 款規定，違反上開之負擔情節重大，足認原
    宣告之緩刑難收其預期效果，而有執行刑罰之必要者，得撤
    銷緩刑之宣告，併此敘明。
據上論斷，應依刑事訴訟法第273 條之1 第1 項、第299 條第1
項前段，刑法第276 條第2 項、第62條前段、第74條第1 項第1
款、第2 項第3 款，刑法施行法第1 條之1 第1 項、第2 項前段
，判決如主文。
本案經檢察官李松德到庭執行職務。
中    華    民    國    100   年    12    月    19    日
                  刑事第一庭法  官  徐文瑞
以上正本證明與原本無異。
如不服本判決，應於收受判決後10日內向本院提出上訴書狀，並
應敘述具體理由。其未敘述上訴理由者，應於上訴期間屆滿後20
日內向本院補提理由書 (均須按他造當事人之人數附繕本)「 切
勿逕送上級法院」。
                            書記官  張茹茵
中    華    民    國   100    年    12    月    20    日
附錄本案論罪法條全文：
刑法第276條
因過失致人於死者，處2 年以下有期徒刑、拘役或2 千元以下罰
金。
從事業務之人，因業務上之過失犯前項之罪者，處5 年以下有期
徒刑或拘役，得併科3 千元以下罰金。